臺灣板橋地方法院刑事判決　　　　　　 100年度易字第2244號
公　訴　人　臺灣板橋地方法院檢察署檢察官
被　　　告　賴慶生
　　　　　　連明達
　　　　　　李世偉
　　　　　　鐘茂宸
　　　　　　蘇雅卉
　　　　　　林美玲
　　　　　　李紾綺
上列被告因賭博案件，經檢察官提起公訴（100 年度偵字第1346
0 號），被告於準備程序中就被訴事實為有罪之陳述，經本院裁
定進行簡式審判程序，判決如下：
    主  文
賴慶生共同意圖營利，聚眾賭博，處有期徒刑拾月。扣案之傳真
機拾柒臺、計算機貳拾壹臺、監視器（含銀幕）貳組、簽單貳捲
、隨身碟壹個及帳單柒張均沒收。
連明達共同意圖營利，聚眾賭博，處有期徒刑肆月，如易科罰金
，以新臺幣壹仟元折算壹日。扣案之傳真機拾柒臺、計算機貳拾
壹臺、監視器（含銀幕）貳組、簽單貳捲、隨身碟壹個及帳單柒
張均沒收。
李世偉共同意圖營利，聚眾賭博，處有期徒刑肆月，如易科罰金
，以新臺幣壹仟元折算壹日。扣案之傳真機拾柒臺、計算機貳拾
壹臺、監視器（含銀幕）貳組、簽單貳捲、隨身碟壹個及帳單柒
張均沒收。
鐘茂宸共同意圖營利，聚眾賭博，處有期徒刑肆月，如易科罰金
，以新臺幣壹仟元折算壹日。扣案之傳真機拾柒臺、計算機貳拾
壹臺、監視器（含銀幕）貳組、簽單貳捲、隨身碟壹個及帳單柒
張均沒收。
蘇雅卉共同意圖營利，聚眾賭博，處有期徒刑肆月，如易科罰金
，以新臺幣壹仟元折算壹日。扣案之傳真機拾柒臺、計算機貳拾
壹臺、監視器（含銀幕）貳組、簽單貳捲、隨身碟壹個及帳單柒
張均沒收。
林美玲共同意圖營利，聚眾賭博，處有期徒刑肆月，如易科罰金
，以新臺幣壹仟元折算壹日。扣案之傳真機拾柒臺、計算機貳拾
壹臺、監視器（含銀幕）貳組、簽單貳捲、隨身碟壹個及帳單柒
張均沒收。
李紾綺共同意圖營利，聚眾賭博，處有期徒刑肆月，如易科罰金
，以新臺幣壹仟元折算壹日。扣案之傳真機拾柒臺、計算機貳拾
壹臺、監視器（含銀幕）貳組、簽單貳捲、隨身碟壹個及帳單柒
張均沒收。
    事  實
一、賴慶生與真實姓名年藉均不詳之成年上線組頭共同基於賭博
    、意圖營利供給賭博場所及意圖營利聚眾賭博之單一犯意，
    共同經營簽注站與賭客對賭，推由賴慶生出面提供賭博場所
    ，並申裝傳真機收取簽單，再轉交該上線組頭，賴慶生除按
    牌支數量抽取佣金外，亦視輸贏結果，承擔1 成虧損或分得
    1 成盈餘。謀議既定後，賴慶生即自民國100 年3 月間某日
    起，提供其位於新北市○○區○○街51號8 樓（起訴書誤載
    為「新北市蘆洲區水湳51號3 樓」，業經公訴檢察官於本院
    審理時當庭更正之）之租屋處作為賭博場所，經營香港六合
    彩及臺灣今彩539 之賭博簽注站，並由賴慶生在上址申裝傳
    真機，接續提供不特定人士簽賭下注使用，復於100 年4 、
    5 月間某日起，以日薪新臺幣（下同）600 至1000元不等之
    薪資，僱用與其有犯意聯絡之連明達、李世偉、鐘茂宸、蘇
    雅卉、林美玲及李紾綺等人負責蒐集、整理簽單及計算牌支
    數量等工作，其賭博方式係由賭客自選香港六合彩「2 星」
    （1 組2 個號碼）、「3 星」（1 組3 個號碼）之號碼，每
    簽選1 組「2 星」繳交賭資73.5元、簽選1 組「3 星」繳交
    賭資63元，自選臺灣今彩539 「2 星」、「3 星」之號碼，
    每簽選1 組「2 星」繳交賭資74元、簽選1 組「3 星」繳交
    賭資65元，再以所簽選之號碼於每星期2 、4 、6 核對香港
    六合彩號碼或於每星期1 至6 核對臺灣今彩539 開出之號碼
    決定輸贏，凡對中香港六合彩「2 星」者可得彩金5700元，
    對中「3 星」者可得彩金5 萬7000元，對中臺灣今彩539 「
    2 星」者可得彩金5300元，對中「3 星」者可得彩金5 萬60
    00元，未簽中者，所繳交之賭資歸該成年上線組頭所有，賴
    慶生則抽取每1 牌支0.5 元之佣金，並視輸贏結果承擔1 成
    虧損或分得1 成盈餘。嗣於100 年5 月4 日22時15分許，在
    上址為警查獲，並扣得傳真機17臺、計算機21臺、監視器（
    含銀幕）2 組、簽單2 捲、隨身碟1 個及帳單7 張等物，始
    悉上情。
二、案經臺北市政府警察局移送臺灣板橋地方法院檢察署檢察官
    偵查起訴。
    理  由
一、本案被告所犯係死刑、無期徒刑、最輕本刑為3 年以上有期
    徒刑以外之罪，其於準備程序中就前揭被訴事實為有罪之陳
    述，經本院告知簡式審判程序之旨，並聽取其與公訴人之意
    見後，本院認無不得或不宜改依簡式審判程序進行之情事，
    依刑事訴訟法第273 條之1 第1 項、第284 條之1 規定，裁
    定本案進行簡式審判程序；且依刑事訴訟法第273 條之2 及
    第159 條第2 項規定，不適用傳聞法則有關限制證據能力之
    相關規定，合先敘明。
二、上揭犯罪事實，業據被告賴慶生、連明達、李世偉、鐘茂宸
    、蘇雅卉、林美玲、李紾綺於本院審理時均自白不諱，並有
    新北市政府警察局刑事警察大隊搜索扣押筆錄、扣押物品目
    錄表各1 份、照片8 張在卷可稽及傳真機17臺、計算機21臺
    、監視器（含螢幕）2 組、簽單2 捲、隨身碟1 個、帳單7
    張扣案可資佐證，足見被告7 人任意性之自白與事實相符，
    堪予採信。本案事證明確，被告犯行洵堪認定，應依法論科
    。
三、按刑法第268 條規定之「供給賭博場所」，係指提供特定處
    所供人從事賭博行為而言，只要有一定之場所供人賭博財物
    即可，非謂須有可供人前往之一定空間場地始足當之，電話
    、傳真、網路均可為傳達賭博之訊息，例如意圖營利而提供
    網址供人賭博財物者，亦屬提供賭博場所之一種，而以傳真
    或電話簽注號碼賭博財物，與親自到場簽注賭博財物，僅係
    行為方式不同，並不影響其犯罪行為之認定（最高法院93年
    度台非字第214 號、94年度台非字第108 、265 號判決意旨
    參照）；又同條所稱之「聚眾賭博」，乃指招集不特定之多
    數人共同賭博之意，且該參與賭博之不特定多數人，毋須同
    時聚集於一處從事賭博之行為為必要，只須其性質係集合多
    數人而為賭博，而主事者之目的既在聚眾賭博以營利，即成
    立本罪。次按，私人住家原非公眾得出入之場所，惟長期供
    作賭博場所，聚集不特定之人賭博財物，已失純住宅之性質
    ，與公眾得出入之場所無異，應成立刑法第266 條第1 項前
    段之賭博罪（司法院（77）廳刑一字第615 號及（79）廳刑
    一字第309 號函示研究意見均採同一見解）。
四、核被告7 人所為，均係犯刑法第266 條第1 項前段之賭博罪
    、刑法第268 條之意圖營利供給賭博場所罪及同條之意圖營
    利聚眾賭博罪。被告7 人與上開成年上線組頭間，有犯意聯
    絡及行為分擔，均為共同正犯。查被告7 人在每期香港六合
    彩及臺灣今彩539 開獎前，接續多次供給賭博場所接受賭客
    下注簽賭且聚眾賭博，並與賭客對賭，在自然意義上固屬數
    行為，惟其利用賭客之劣勢中獎機率與之對賭，從中攫取利
    益，顯具有營利之意圖，是以被告7 人無非係基於單一之賭
    博犯意決定，於每次開獎前，接續實行供給賭博場所、聚眾
    賭博、與賭客對賭等數舉動，以完成賭博行為，而欲達成最
    終之營利目的，在法律意義上應論以接續之一行為；再者，
    被告賴慶生於100 年3 月間某日起、被告連明達、李世偉、
    鐘茂宸、蘇雅卉、林美玲、李紾綺自100 年4 、5 月間某日
    起，均至100 年5 月4 日22時15分許為警查獲時止，在上址
    經營簽賭站而犯上開3 罪，均係基於概括之營利意圖及賭博
    犯意，在密切接近之一定時、地反覆實行，依社會通念，於
    客觀上符合一個反覆、延續性之行為觀念，且刑法第268 條
    之罪係以「意圖營利」為要件，已隱含有「經營」之意思，
    構成要件之本質上亦具有反覆、延續實行之特徵，於刑法評
    價上，自應論以營業性之「集合犯」，各僅成立一罪（最高
    法院95年度台上字第1079號判決意旨參照）。又被告7 人均
    係以1 行為同時觸犯賭博罪、意圖營利供給賭博場所罪及意
    圖營利聚眾賭博罪，均為想像競合犯，均應依刑法第55條規
    定，從一情節較重之意圖營利聚眾賭博罪處斷。爰審酌被告
    7 人固均無前科紀錄（見卷附臺灣高等法院被告前案紀錄表
    ），惟不思從事正當工作以謀生計，罔視法治而經營香港六
    合彩及臺灣今彩539 賭博，助長投機風氣，影響社會善良風
    俗，且據被告賴慶生於本院審理時自承每期賭資高達200 萬
    元（見本院卷宗第61頁），顯見規模非小，然被告連明達、
    李世偉、鐘茂宸、蘇雅卉、林美玲、李紾綺均僅係受僱於被
    告賴慶生蒐集、整理簽單及計算牌支數量，參與程度非深，
    兼衡被告7 人之品行、智識程度、生活狀況、犯罪之動機、
    目的、手段、所生危害、參與之程度、坦承犯行之犯罪後態
    度等一切情狀，認公訴檢察官具體求處被告賴慶生有期徒刑
    1 年，稍有過重，酌情各量處如主文所示之刑，並就被告連
    明達、李世偉、鐘茂宸、蘇雅卉、林美玲、李紾綺之部分均
    諭知易科罰金之折算標準，以資懲儆。
五、末按，沒收為從刑之一種，依主從不可分之原則，應附隨緊
    接於主刑之下而同時宣告；又共同正犯因相互間利用他人之
    行為，以遂行其犯意之實現，本於責任共同之原則，有關沒
    收部分，對於共同正犯間供犯罪所用或所得之物，自均應為
    沒收之諭知（最高法院91年度台上字第5583號、92年度台上
    字第7050號判決意旨參照）。查扣案之傳真機17臺、計算機
    21臺、監視器（含螢幕）2 組、簽單2 捲、隨身碟1 個及帳
    單7 張，均係被告賴慶生所有供犯罪所用或所得之物，業據
    其於偵查中及本院審理時均供明在卷（見偵查卷宗第91頁、
    本院卷宗第57頁反面），爰依刑法第38條第1 項第2 款規定
    ，於被告7 人之主刑下均併予宣告沒收。
據上論斷，應依刑事訴訟法第273 條之1 第1 項、第299 條第1
項前段，刑法第28條、第266 條第1 項前段、第268 條、第55條
、第41條第1 項前段、第38條第1 項第2 款、刑法施行法第1 條
之1 第1 項、第2 項前段，判決如主文。
本案經檢察官黃明絹到庭執行職務。
中    華    民    國    100   年    8     月    16    日
                  刑事第八庭    法  官    賴彥魁
上列正本證明與原本無異。
如不服本判決，應於判決送達後10日內，向本院提出上訴書狀，
並應敘述具體理由；其未敘述上訴理由者，應於上訴期間屆滿後
20日內向本院補提理由書（均須按他造當事人之人數附繕本），
「切勿逕送上級法院」。
                                書記官    楊文祥
中    華    民    國    100   年    8     月    16    日
附錄本案論罪科刑法條全文：
中華民國刑法第266 條
在公共場所或公眾得出入之場所賭博財物者，處1000元以下罰金
。但以供人暫時娛樂之物為賭者，不在此限。
當場賭博之器具與在賭檯或兌換籌碼處之財物，不問屬於犯人與
否，沒收之。
中華民國刑法第268 條
意圖營利，供給賭博場所或聚眾賭博者，處3 年以下有期徒刑，
得併科3000元以下罰金。